臺灣高等法院花蓮分院刑事裁定           100年度抗字第94號
抗  告  人
即  被  告  范坤炎
上列抗告人因違反毒品危害防制條例等案件，不服臺灣花蓮地方
法院中華民國100年9月21日100年度聲字第566號裁定（聲請案號
：臺灣花蓮地方法院檢察署100年度執聲字第394號），提起抗告
，本院裁定如下：
    主  文
抗告駁回。
    理  由
一、抗告意旨略以：
  (一)抗告人即被告范坤炎所犯如原裁定附表編號2、3等2罪，業
    經臺灣宜蘭地方法院98年度簡字第852號判決合併定應執行
    刑為有期徒刑6月，原裁定應以此6月有期徒刑與原裁定附表
    編號1、4之罪合併定應執行刑為是；但原裁定卻將上述附表
    編號2、3等2罪拆開，以原宣告刑各4月有期徒刑與上述附表
    編號1、4之罪合併定應執行刑，對被告較為不利，侵害被告
    已減輕應執行刑之權利，殊非妥適。
  (二)又被告所犯如原裁定附表編號2、3之罪，均宣告有期徒刑4
    月，合計為8月，經臺灣宜蘭地方法院前述判決合併定應執
    行刑為有期徒刑6月，等於減去有期徒刑2月；而被告另犯如
    原裁定附表編號1、4等2罪，各宣告有期徒刑5月、6月，合
    計為有期徒刑11月，然原裁定將上述附表編號1、4等2罪與
    上述附表編號2、3之罪合併定應執行刑為有期徒刑1年4月，
    等於該附表編號1、4等2罪之11月有期徒刑部分僅減去1月，
    減輕之比例顯然少於上述附表編號2、3之罪，對被告不利，
    似屬違法。
  為此請求鈞院撤銷原裁定，並更為適法之裁定云云。
二、經查：
  (一)按裁判確定前犯數罪者，併合處罰之，有二裁判以上者，依
    刑法第五十一條之規定，定其應執行之刑，同法第50條、第
    53條分別定有明文。次按法院就自由裁量權之行使，除不得
    逾越法律所規定範圍之外部性界限外，另應受比例原則、公
    平正義原則之規範，謹守法律秩序之理念，體察法律之規範
    目的，使其結果實質正當，合於裁量之內部性界限，俾與立
    法本旨相契合。刑法第51條第5款規定數罪併罰，宣告多數
    有期徒刑者，應於各刑中之最長期以上，各刑合併之刑期以
    下，定其應執行之刑期，但不得逾30年，其就數罪併罰，固
    非採併科主義，而係採限制加重主義，就俱發各罪中，以最
    重之宣告刑為基礎，由法院參酌他罪之宣告刑，裁量加重定
    之，且不得逾法定之30年最高限制，此即外部性界限。法院
    為裁判時，二者均不得有所踰越。在數罪併罰，有二裁判以
    上，定其應執行之刑時，固屬於法院自由裁量之事項，然仍
    應受前揭外部性界限及內部性界限之拘束（最高法院94年度
    台非字第233號判決、96年度台上字第7583號判決參照）。
  (二)被告所犯如原裁定附表所示編號1至4各罪，分別經宣告有期
    徒刑5月、4月、4月、6月（編號4為不得易科罰金之轉讓禁
    藥罪）；再考量編號2、3之罪業經臺灣宜蘭地方法院合併定
    應執行刑為有期徒刑6月，故揆諸前揭說明，本件定執行刑
    案件，被告所犯上述編號1至4各罪合併定應執行刑於有期徒
    刑6月至1年5月之間，即無踰越內部性界限及外部性界限。
    原裁定將上述附表所示4罪合併定應執行刑為有期徒刑1年4
    月，與前述內部性界限及外部性界限俱無違背，核屬原法院
    裁量權之合宜行使，應予維持。抗告意旨所指各節，應係被
    告對相關法規有所誤解，致生誤會，尚無足取。綜上所述，
    本件抗告並無理由，應予駁回。
據上論斷，應依刑事訴訟法第412條，裁定如主文。
中    華    民    國   100    年    10    月    24    日
                  刑事庭審判長法  官 謝志揚
                              法  官 林慶煙
                              法  官 張健河
以上正本證明與原本無異。
如不服本裁定，應於裁定送達後5日內向本院提出再抗告狀。再
抗告書狀，並應敘述抗告之理由。
中    華    民    國   100    年    10    月    24    日
                              書記官 徐文彬